最高法院刑事判決　　　　　　九十六年度台上字第六二八七號
上　訴　人　甲○○
上列上訴人因違反毒品危害防制條例案件，不服台灣高等法院中
華民國九十六年八月二十八日第二審判決（九十六年度上訴字第
二五０三號，起訴案號：台灣桃園地方法院檢察署九十五年度偵
字第二五六八○號），提起上訴，本院判決如下：
    主  文
上訴駁回。
    理  由
按刑事訴訟法第三百七十七條規定，上訴於第三審法院，非以判
決違背法令為理由，不得為之。是提起第三審上訴，應以原判決
違背法令為理由，係屬法定要件。如果上訴理由狀並未依據卷內
訴訟資料，具體指摘原判決不適用何種法則或如何適用不當，或
所指摘原判決違法情事，顯與法律規定得為第三審上訴理由之違
法情形，不相適合時，均應認其上訴為違背法律上之程式，予以
駁回。本件原判決維持第一審論上訴人甲○○以運輸第二級毒品
罪，處有期徒刑玖年，並為相關從刑諭知之判決，駁回上訴人在
第二審之上訴。係依憑上訴人於偵、審中供承：伊因染有施用第
二級毒品甲基安非他命之惡習，為取得低價毒品供己施用，於民
國九十五年十二月十日，交付新台幣六十萬元予綽號「阿仁」之
成年男子，由其向大陸地區販賣毒品之人，接洽買賣毒品甲基安
非他命之事宜及安排伊之食宿、機票後，於同年月十三日，前往
大陸地區廣東省珠海市之「天上人間」酒店，由二名姓名年籍不
詳之大陸地區成年男子，交付第二級毒品甲基安非他命三包，毛
重共計八百八十三公克，並提供彈性繃帶二條、內褲一件，供伊
攜帶毒品甲基安非他命之用；伊於翌日將上開毒品，以彈性繃帶
綑綁在左右大腿及縫在內褲之暗袋中，當日搭機返台，於晚間抵
達台灣桃園國際機場，經內政部警政署航空警察局安檢人員會同
海關人員當場查獲等情不諱，及卷附內政部警政署刑事警察局九
十五年十二月二十七日刑鑑字第０九五０一八九九七五號鑑定書
（記載：扣案之物品三包，經鑑定係毒品甲基安非他命，毛重八
百八十三公克，包裝塑袋總重二十二點九四公克，純度約九十七
．五％，純質淨重約八百三十八點五六公克，驗餘含袋毛重八百
八十二公克等旨）、旅客入境查詢表、護照影本、台北關稅局扣
押貨物收據及搜索筆錄各一份、查獲毒品照片十一幀、扣案毒品
甲基安非他命三包、彈性繃帶二條、內褲一件等證據資料，而為
論斷，已敘述其所憑之證據及認定之理由。並說明：（一）本案
並無證據證明「阿仁」與上訴人就運輸毒品有主觀之犯意聯絡，
應認「阿仁」係參與從事運毒行為「實行」以外之幫助行為，難
認「阿仁」與上訴人就運輸甲基安非他命之犯行，有犯意聯絡及
行為分擔。（二）大陸地區販賣甲基安非他命予上訴人之二名男
子，本係基於販賣毒品之犯意，交付扣案之甲基安非他命予上訴
人，對於上訴人是否運輸入境台灣，則非所問，亦難認上訴人就
運輸甲基安非他命之犯行，與該二名之大陸成年男子具有犯意聯
絡及行為分擔之理由。從形式上觀察，原判決並無違背法令之情
形存在。上訴意旨略稱：（一）原審認上訴人運輸毒品乃為供己
施用，然此次查獲之毒品數量龐大，顯非僅供上訴人一人施用，
應係上訴人代人取回，故原審之認定有違常理。且上訴人家中經
濟拮据困苦不堪，殊無資力購買毒品，原審關於證據之採認，顯
已違反證據法則。（二）上訴人最初之供述並無較可信之情形存
在，且上訴人不諳法律，原審不能因辯護人疏未於言詞辯論終結
前聲明異議，即認定上訴人同意將該供述作為證據使用，原審顯
有適用法則不當之違誤。（三）原判決記載：參以上訴人之素行
、智識程度，因一時失慮致罹刑典，犯後坦承犯行，已見悔意等
一切情狀等語。惟上訴人已供稱：因家中經濟拮据而為本件犯行
云云，原判決未據刑法第五十七條及第五十九條之規定，酌減其
刑，亦有用法不當之違誤等語。惟查：（一）證據之取捨，為事
實審法院之職權，倘其採證認事並不違背證據法則，即不得任意
指為違法。本件上訴人迭於偵、審中供認：為取得充分之較低價
毒品供己施用，自大陸地區購入扣案毒品後，運輸入台等情不諱
，原判決因就上訴人上開供述，綜合調查所得之證據資料，參互
斟酌判斷，認定上訴人自白核與事實相符，已說明其取捨判斷而
得心證及論罪之理由，並無採證違反法則之違法情形。上訴意旨
妄指為違法，自非依據卷內訴訟資料執為指摘之適法第三審上訴
理由。（二）量刑輕重係屬事實審法院得依職權自由裁量之事項
，原判決已說明審酌上訴人素行、國中畢業之智識程度，且年紀
尚輕，因一時失慮致罹刑章、犯後坦承犯行，已見悔意等一切情
狀，維持第一審量處有期徒刑玖年之理由，既未逾法定刑度，又
無濫用量刑權限之情形，自不得遽指為違法。上訴意旨空言泛稱
：原審未依刑法第五十七條及第五十九條酌量減輕其刑云云，其
所為指摘，無非就原審量刑職權之行使，任意指摘，亦非合法之
第三審上訴理由。（三）其餘上訴意旨，則置原判決之明白論斷
於不顧，或仍持原判決已說明理由而捨棄不採之陳詞辯解，再為
事實上之爭執，難謂已符合首揭法定上訴第三審之要件。其上訴
違背法律上之程式，應予駁回。
據上論結，應依刑事訴訟法第三百九十五條前段，判決如主文。
中　　華　　民　　國　九十六　年　 十一 　月　 十六 　日
                      最高法院刑事第五庭
                          審判長法官  林　增　福
                                法官  邵　燕　玲
                                法官  張　清　埤
                                法官  陳　世　雄
                                法官  蔡　國　在
      本件正本證明與原本無異
                                      書  記  官
中　　華　　民　　國　九十六　年　 十一 　月　二十一　日
                                                      Ｋ
